---
title: 'Lehnwörter im Spanischen im Rahmen des Korpusprojekts Fonología del Español Contemporáneo (FEC)'
output: pdf_document
---

```{r setup, include=FALSE}
knitr::opts_chunk$set(echo = TRUE, message = FALSE)
# Set path for working directory
setwd("D:\\AnfPrak")
```

```{r libraries}
# Import libraries
library(readxl)
library(tidyverse)
```

# Inspect Dataset

```{r dataset}
# Import dataset from .xlsx file
data_original <- read_excel("D:\\AnfPrak\\Lehnwörter_UniWien.xlsx")
```

```{r}
str(data_original)
```


```{r create_dataframe}
# Copy dataset to data frame, convert to appropriate initial data types
df <- type.convert(data_original)
```

```{r}
# Inspect data structure
str(df)
```

```{r}
# Inspect data summary
summary(df)
```

**Findings**

- Aussprache: 31 Beobachtungen als FALSE angegeben, diese sollten mit NA codiert werden
- Studium enthält 6 Beobachtungen als k.A., diese sollten als NA codiert werden
- Ausbildung: gleiches wie bei Studium
- Variablennamen sind z.T. sehr lang und enthalten Sonderzeichen
- Anzahl Muttersprachen ist als Integer codiert, Anzahl Fremdsprachen als Factor, diese sollten einheitlich sein als Factor


```{r}
# Umcodierung von fehlenden Daten in NA
nas <- c("k.A.", "FALSE")
df <- type.convert(df, na.strings = nas)
```


```{r}
# Variablennamen
names(df)
```

```{r}
# Extrem lange Variablennamen kürzen
df <- df %>%
  rename(Silbenstruktur = `Silbenstruktur (Anzahl Silben, erste Silbe offen oder geschlossen?)`, 
         Frequenz = `Frequenz (Anzahl dokumentierter Fälle im Referenzkorpus)`)
```

```{r}
# Leerzeichen & Bindestrich in Variablennamen durch _ ersetzen
names(df) <- gsub(" ", "_", names(df))
names(df) <- gsub("-", "_", names(df))
```

```{r}
# Spezifizität zu Wort oder Sprecher kennzeichnen

# Vektoren mit Zuordnungen erstellen
wort_features <- c("Wort", "Herkunft", "Vokal_vor_Endkonsonant", "Silbenstruktur", "Frequenz", "Eintrittsdatum_Lehnwörter")

sprecher_features <- c("Sprecher_ID", "Ort", "Kontinent", "Lage", "Einwohnerzahl", "Jahrgang_SprecherIn", "Geschlecht", "Studium", "Ausbildung", "Anzahl_Muttersprachen", "Fremdsprachen", "Fremdsprachen_Art")

# Präfixes an Variablennamen anfügen
wort_namen <- paste("wrd", wort_features, sep = "_")
sprecher_namen <- paste("spk", sprecher_features, sep = "_")

# Variablennamen im Dataframe ändern
df <- df %>% 
  rename_at(vars(wort_features), ~ wort_namen) %>%
  rename_at(vars(sprecher_features), ~ sprecher_namen)
```


```{r}
# Spalten sortieren nach Zugehörigkeit: spk, wrd, target

# Vektor mit sortierten Namen anlegen
col_order <- c("spk_Sprecher_ID", "spk_Jahrgang_SprecherIn", "spk_Geschlecht", "spk_Ausbildung", "spk_Studium", "spk_Anzahl_Muttersprachen", "spk_Fremdsprachen", "spk_Fremdsprachen_Art", "spk_Ort", "spk_Kontinent", "spk_Lage", "spk_Einwohnerzahl", "wrd_Wort", "wrd_Herkunft", "wrd_Eintrittsdatum_Lehnwörter", "wrd_Frequenz", "wrd_Silbenstruktur", "wrd_Vokal_vor_Endkonsonant", "Aussprache", "Qualität")

# Prüfe Vektorlänge == Anzahl Spalten
#length(col_order)

# Sortierung auf Dataframe anwenden
df <- df[, col_order]
```


## Fehlende Werte

```{r}
# Anteil fehlender Werte pro Spalte
missing_col <- sapply(df, function(x) sum(is.na(x))) / nrow(df)
missing_col
```

```{r}
missing_col[missing_col > 0]
```


```{r}
# Anteil fehlender Werte pro Zeile
missing_row <- apply(df, 1, function(x) sum(is.na(x))) / ncol(df)
# Vorhandene Anteile
unique(missing_row[missing_row > 0])
```


**Findings**

- Es gibt 4 Spalten mit fehlenden Werten
- 0.69% der Werte in spk_Ausbildung und in spk_Studium fehlen
- 3.59% der Werte in Aussprache fehlen
- 57.87% der Werte in Qualität fehlen (!)

- Zeilen mit fehlenden Werten können in den Spalten spk_Ausbildung, spk_Studium und Aussprache entfernt werden, bei Qualität erfordert die große Zahl an fehlenden Werten nähere Betrachtung

- In den Zeilen fehlen maximal 15% der Werte pro Zeile, das entspricht fehlenden Werten in drei Spalten

```{r}
# Zeilen mit fehlenden Werten in spk_Ausbildung, spk_Studium oder Aussprache entfernen
df <- df[!is.na(df$Aussprache) & !is.na(df$spk_Studium) & !is.na(df$spk_Ausbildung),]
```


```{r}
# Export df to csv file w/o index column
write.csv(df, "E:\\AnfPrak\\apr\\preclean_data.csv", row.names = FALSE)
```

```{r}
summary(df)
```






